【裁判字號】    97,訴,2387
【裁判日期】    970624
【裁判案由】    毒品危害防制條例
【裁判全文】
臺灣臺中地方法院刑事判決              97年度訴字第2387號
公  訴  人  臺灣臺中地方法院檢察署檢察官
被      告  甲○○
上列被告因違反毒品危害防制條例案件，經檢察官提起公訴（97
年度毒偵字第2634號），被告於準備程序中就被訴事實為有罪之
陳述，經本院合議庭評議後裁定由受命法官獨任改行簡式審判程
序審理，判決如下：
    主    文
甲○○施用第一級毒品，累犯，處有期徒刑拾壹月，扣案之海洛
因壹小包（毛重零點肆伍公克）沒收銷燬之；又施用第二級毒品
，累犯，處有期徒刑玖月。應執行有期徒壹年陸月，扣案之海洛
因壹小包（毛重零點肆伍公克）沒收銷燬之。
    犯罪事實
一、甲○○曾因施用毒品案件，經依本院87年度易字第2618號裁
    定送勒戒處所進行觀察、勒戒，於民國87年6月8日進入臺灣
    臺中看守所附設勒戒所接受觀察勒戒後，認無繼續施用毒品
    傾向，於87年6月19日釋放出所，並由本院於87年7月20日以
    87年度易字第2618號為免刑判決確定；又因施用毒品案件，
    經依本院裁定送勒戒處所進行觀察、勒戒，於87年9月1日進
    入臺灣臺中看守所附設勒戒所接受觀察勒戒後，認無繼續施
    用毒品傾向，於87年9月11日釋放出所，並由臺灣臺中地方
    法院檢察署檢察官於87年9月11日以87年度偵字第18784號為
    不起訴處分確定；再因施用毒品案件，經依本院88年度毒聲
    字第4807號裁定令入戒治處所施以強制戒治，於88年9月20
    日進入臺灣臺中戒治所接受強制戒治處分，嗣因執行成效良
    好，經依本院89年度毒聲字第595號裁定停止戒治，所餘戒
    治期間並付保護管束，於89年2月16日停止戒治釋放出所，
    復因施用毒品案件，經本院以89年度毒聲字第2890號裁定撤
    銷停止戒治，令入戒治處所施以強制戒治，於89年4月15日
    進入臺灣臺中戒治所繼續接受強制戒治處分，於89年11月18
    日強制戒治期滿釋放出所。
二、甲○○前因施用毒品罪，經本院於93年6月3日以93年度訴字
    第231號分別判處有期徒刑一年二月、十月，應執行有期徒
    刑一年十月確定；又因竊盜罪，經本院於93年7月22日以93
    年度易字第1152號判處有期徒刑二年確定；前開有期徒刑一
    年二月、十月、二年部分，經本院於93年12月10日以93年度
    聲字第3682號裁定，合併定其應執行有期徒刑三年八月確定
    ，於93年7月30日入監執行，於96年3月27日因縮短刑期假釋
    出監，於96年7月16日假釋期滿未經撤銷，以有期徒刑執行
    完畢論。
三、甲○○仍不知悔改及徹底戒絕，於前開強制戒治執行完畢釋
    放後五年內復因施用毒品罪遭判處有期徒刑執行完畢後，竟
    仍基於施用第一級毒品海洛因之犯意，於97年5月15日上午8
    、9時許，在臺中縣大里市○○路78巷5號其住處，以將海洛
    因摻入香菸內點火燃燒使之產生煙霧後加以吸食之方式，非
    法施用第一級毒品海洛因一次；另基於施用第二級毒品甲基
    安非他命之犯意，於97年5月15日上午8、9時許，在臺中縣
    大里市○○路78巷5號其住處，以將少許甲基安非他命放置
    於玻璃球內以火燒烤使之產生煙霧後加以吸食之方式，非法
    施用第二級毒品甲基安非他命一次。嗣於97年5月15日13時
    許，在臺中縣太平市○○路150號前，為警查獲，並扣得其
    所有供施用之毒品海洛因一小包（毛0.45公克）。
四、案經臺中縣警察局霧峰分局報告臺灣臺中地方法院檢察署檢
    察官偵查起訴。
    理    由
一、訊據被告甲○○對於上揭時地分別施用第一級毒品海洛因及
    第二級毒品甲基安非他命各一次之情，業於本院中坦認屬實
    ，且被告為警查獲時所採集之尿液，經送驗結果，亦呈現嗎
    啡及安非他命、甲基安非他命陽性反應，此有臺中縣警察局
    霧峰分局毒品尿液真實姓名對照表一份、中山醫學大學附設
    醫院檢驗科藥物檢測中心尿液檢驗報告一份在卷可稽，並有
    查獲現場照片二張、查獲現場位置圖一份、查獲物品照片一
    張在卷可稽，復有扣案之海洛因一小包為證，而扣案之海洛
    因，經員警以簡易試劑測試結果，確實呈現海洛因陽性反應
    此有測試照片二張在卷可稽，被告自白供述與現有事證相符
    ，應堪置信。按觀察、勒戒或強制戒治執行完畢釋放後，五
    年內再犯毒品危害防制條例第十條之罪者，檢察官應依法追
    訴，毒品危害防制條例第二十三條第二項定有明文。倘被告
    於五年內已再犯，經依法追訴處罰，縱其第三次（或第三次
    以上）再度施用毒品之時間，在初犯經觀察、勒戒或強制戒
    治執行完畢釋放五年以後，已不合於「五年後再犯」之規定
    ，且因已於「五年內再犯」，顯見其再犯率甚高，原實施觀
    察、勒戒或強制戒治，已無法收其實效，即應依該條例第十
    條處罰（參照最高法院95年第七次刑事庭會議決議）。被告
    因施用毒品案件，經依本院87年度易字第2618號裁定送勒戒
    處所進行觀察、勒戒，於87年6月8日進入臺灣臺中看守所附
    設勒戒所接受觀察勒戒後，認無繼續施用毒品傾向，於87年
    6月19日釋放出所，並由本院於87年7月20日以87年度易字第
    2618號為免刑判決確定；又因施用毒品案件，經依本院裁定
    送勒戒處所進行觀察、勒戒，於87年9月1日進入臺灣臺中看
    守所附設勒戒所接受觀察勒戒後，認無繼續施用毒品傾向，
    於87年9月11日釋放出所，並由臺灣臺中地方法院檢察署檢
    察官於87年9月11日以87年度偵字第18784號為不起訴處分確
    定；再因施用毒品案件，經依本院88年度毒聲字第4807號裁
    定令入戒治處所施以強制戒治，於88年9月20日進入臺灣臺
    中戒治所接受強制戒治處分，嗣因執行成效良好，經依本院
    89年度毒聲字第595號裁定停止戒治，所餘戒治期間並付保
    護管束，於89年2月16日停止戒治釋放出所，復因施用毒品
    案件，經本院以89年度毒聲字第2890號裁定撤銷停止戒治，
    令入戒治處所施以強制戒治，於89年4月15日進入臺灣臺中
    戒治所繼續接受強制戒治處分，於89年11月18日強制戒治期
    滿釋放出所；另因施用毒品罪，經本院於93年6月3日以93年
    度訴字第231號分別判處有期徒刑一年二月、十月，應執行
    有期徒刑一年十月確定，於96年7月16日執行完畢等情，此
    有臺灣高等法院被告前案紀錄表一份在卷可稽，則被告於前
    開強制戒治執行完畢釋放後，五年內已再犯施用毒品犯行，
    本件施用毒品之犯行，自應予依法追訴。本件事證已臻明確
    ，被告犯行，洵堪認定。
二、按海洛因及甲基安非他命分別係屬毒品危害防制條例所定之
    第一、二級毒品，不得非法施用。被告前開施用毒品海洛因
    及甲基安非他命之犯行，分別係犯毒品危害防制條例第十條
    第一項之施用第一級毒品罪、第十條第二項之施用第二級毒
    品罪。被告為供施用而分別持有第一級毒品海洛因及第二級
    毒品甲基安非他命之低度行為，均應為施用毒品之高度行為
    所吸收，不另論處。被告所犯施用第一級毒品罪及施用第二
    級毒品罪二者間，其犯意各別，行為互殊，法益亦異，應予
    分論併罰。查：被告曾因施用毒品罪，經本院於93年6月3日
    以93年度訴字第231號分別判處有期徒刑一年二月、十月，
    應執行有期徒刑一年十月確定；又因竊盜罪，經本院於93年
    7月22日以93年度易字第1152號判處有期徒刑二年確定；前
    開有期徒刑一年二月、十月、二年部分，經本院於93年12月
    10日以93年度聲字第3682號裁定，合併定其應執行有期徒刑
    三年八月確定，於93年7月30日入監執行，於96年3月27日因
    縮短刑期假釋出監，於96年7月16日假釋期滿未經撤銷，以
    有期徒刑執行完畢論等情，此有臺灣高等法院被告前案紀錄
    表一份在卷可稽，被告前受有期徒刑之執行完畢後，五年以
    內故意再犯有期徒刑以上之前開二罪，均為累犯，應依刑法
    第四十七條第一項之規定，分別加重其刑。爰審酌被告前因
    施用毒品之犯行，經歷觀察勒戒、強制戒治之機會，仍無法
    徹底戒除施用毒品之惡習，猶故態復萌，再次施用毒品，無
    視於毒品對於自身健康之嚴重傷害及國家對於杜絕毒品犯罪
    之禁令，惟因施用毒品本身係屬自戕行為，對於社會所產生
    之潛在危害性尚屬輕微，且被告犯罪後業經坦承犯行，犯後
    態度尚稱良好等一切情狀，分別量處如主文所示之刑，並合
    併定其應執行之刑，以示懲儆。
三、扣案之海洛因一小包（毛0.45克），係屬毒品危害防制條例
    第二條第二項第一款所規範之第一級毒品，不問屬於被告與
    否，爰依毒品危害防制條例第十八條第一項前段之規定，併
    予諭知沒收銷燬之。
據上論斷，應依刑事訴訟法第二百七十三條之一第一項、第二百
九十九條第一項前段，毒品危害防制條例第十條第一項、第二項
、第十八條第一項前段，刑法第十一條、第四十七條第一項、第
五十一條第五款，判決如主文。
中    華    民    國    97    年     6    月    24    日
                  刑事第五庭    法  官  巫淑芳
如不服本判決，應於收受送達後10日內向本院提出上訴書狀（應
敘述具體理由並附繕本）。
上訴書狀如未敘述理由，應於上訴期間屆滿後20日內補提理由書
於本院。
中    華    民    國    97    年     6    月    24    日
                                書記官  王麗麗
附錄論罪科刑法條：
毒品危害防制條例第10條：
施用第一級毒品者，處六月以上五年以下有期徒刑。
施用第二級毒品者，處三年以下有期徒刑。


司法院資訊處製作；財團法人民間司法改革基金會備份。
